臺灣彰化地方法院彰化簡易庭民事判決
110年度彰簡字第419號
原      告  施宏德  

被      告  廖筱嫚  

訴訟代理人  蕭富原  
            蔡志鴻  
上列當事人間請求損害賠償事件，本院於民國110年10月21日言
詞辯論終結，判決如下：
    主      文
被告應給付原告新臺幣（下同）173,000元，及自民國110年7月2
2日起至清償日止，按週年利率5％計算之利息。
訴訟費用由被告負擔。
本判決得假執行；但被告如以173,000元為原告供擔保，得免為
假執行。
    事實及理由
一、原告主張：被告於民國108年12月24日晚間8時43分許，駕駛
    車牌號碼000-0000號自用小客車（下稱肇事車輛），行至彰
    化縣彰化市中山路2段與東民街口時，未注意車前狀況而追
    撞前方由原告駕駛之車牌號碼000-0000號自用小客車（下稱
    系爭車輛），致系爭車輛再撞上前方車輛，造成系爭車輛受
    損。系爭車輛經此事故，縱經保險公司理賠修復，仍受有新
    臺幣（下同）173,000元之損害（價值減損170,000元；鑑定
    費用3,000元），爰依民法侵權行為之規定提起本件訴訟等
    語，並聲明：被告應給付原告173,000元，及自起訴狀繕本
    送達翌日起至清償日止，按週年利率5％計算之利息。
二、被告對原告主張之事實不爭執，惟聲明：原告之訴駁回。
三、得心證之理由：
（一）原告主張上開事實，業據其提出道路交通事故現場圖、彰
      化縣警察局道路交通事故初步分析研判表、事故現場照片
      、台灣區汽車修理工業同業公會109年9月3日函暨鑑定費
      統一發票、系爭車輛修理過程照片等為證，並經本院向彰
      化縣警察局彰化分局調取交通事故卷宗等資料，查閱屬實
      ，且為被告所不爭執，堪認原告主張之事實為真實。
（二）按因故意或過失，不法侵害他人之權利者，負損害賠償責
      任；汽車、機車或其他非依軌道行駛之動力車輛，在使用
      中加損害於他人者，駕駛人應賠償因此所生之損害。但於
      防止損害之發生，已盡相當之注意者，不在此限，民法第
      184條第1項前段、第191條之2分別定有明文。查被告駕駛
      肇事車輛未注意車前狀況而釀成本件事故，造成系爭車輛
      受有損害，被告之行為與系爭車輛所受損害有相當因果關
      係，並依民法第191條之2規定，推定被告之上開行為係有
      過失，被告復未舉證證明其就防止損害發生已盡相當之注
      意，則原告請求被告負損害賠償責任，自屬有據。茲就原
      告請求之各項損害賠償，審核如下：
　　  ⒈系爭車輛價值減損170,000元：
　　　　按損害賠償之目的在於填補所生之損害，其應回復者，
        並非「原有狀態」，而係損害事故發生前之「應有狀態
        」，應將事故發生後之變動狀況悉數考慮在內。故於物
        被毀損時，被害人除得請求修補或賠償修復費用，以填
        補技術性貶值之損失而回復物之物理性原狀外，就其物
        因毀損所減少之交易價值，亦得請求賠償，以填補交易
        性貶值之損失而回復物之價值性原狀（最高法院101年
        度台上字第88號、106年度台上字第2099號判決意旨參
        照）。申言之，物被毀損時，被害人除得請求賠償修復
        費用外，就其物因毀損所減少價值，於超過修復費用之
        差額範圍內，仍得請求賠償(最高法院92年度台上字第2
        746號判決意旨參照）。觀諸台灣區汽車修理工業同業
        公會109年9月3日函說明載明：「系爭車輛於108年12
        月發生事故修復後之減損價值為170,000元」，衡諸系
        爭車輛縱經修復完成，在交易市場上通常仍被歸類為事
        故車輛，因一般人購買事故車輛之意願較低，相較於與
        市場上相同條件且未曾發生事故之車輛自無從相提並論
        ，其交易價格自有所貶損，而台灣區汽車修理工業同業
        公會之成員長久從事汽車相關業務，就此應具有特別知
        識及經驗，其所為鑑價結果應具公正性而堪採信。原告
        據此請求被告賠償系爭車輛價值減損之損失170,000元
        ，洵屬有據，應為可採。
　　  ⒉系爭車輛價值減損之鑑定費用3,000元：
　　　　按鑑定費倘係原告為證明損害發生及其範圍所必要之費
        用，即屬損害之一部分，應得請求賠償（最高法院92年
        度台上字第2558號判決意旨參照）。原告主張受有系爭
        車輛價值減損之鑑定費用3,000元之損害部分，業據提
        出台灣區汽車修理工業同業公會鑑定費統一發票為證，
        且被告所不爭執。本院審酌目前審判實務上，原告為證
        明因被告侵權行為致其車輛受有交易性貶值之損害，法
        院恆要求賠償權利人提出相關車價鑑定之證明文件，倘
        受損害人為出具該鑑定報告因而支付鑑定費用時，該鑑
        定費用的支出，即難謂與被告侵權行為所致原告車輛交
        易性貶值之損害間，無相當因果關係。是該鑑定費用雖
        非被告過失侵權行為所致之直接損害，惟此係原告證明
        損害之發生及範圍所支出之費用，且鑑定之結果並經本
        院作為裁判之基礎，自應納為被告所致損害之一部，而
        容許原告請求賠償，是原告請求鑑定費用3,000元，同
        應准許。
　　　⒊從而，本件原告得請求被告賠償之金額合計為173,000元
        （價值減損170,000元、鑑定費用3,000元）。
（三）再按給付無確定期限者，依民法第229條第2項之規定，債
      務人於債權人得請求給付時，經其催告而未為給付，自受
      催告時起，負遲延責任；其經債權人起訴而送達訴狀者，
      與催告有同一效力。而遲延之債務，以支付金錢為標的者
      ，債權人得請求依法定利率計算之遲延利息；應付利息之
      債務，其利率未經約定，亦無法律可據者，週年利率為百
      分之5，民法第233條第1項、第203條分別有明文。本件原
      告對被告之債權，核屬無確定期限之給付，然既經原告起
      訴而送達訴狀，被告迄未給付，當應負遲延責任，故原告
      請求被告應給付自收受起訴狀繕本送達之翌日（即110年7
      月22日）起至清償日止，按週年利率5％計算之利息，核無
      不合，併予准許。　　　
四、綜上所述，原告依民法侵權行為之規定，請求被告給付如主
    文第1項所示，為有理由，應予准許。
五、本判決係依民事訴訟法第427條訴訟適用簡易程序所為被告
    敗訴之判決，依同法第389條第1項第3款規定，應依職權宣
    告假執行，並依同法第392條第2項規定，依職權宣告被告如
    供擔保，得免為假執行。
六、本件事證已臻明確，兩造其餘攻擊防禦方法及舉證，經審酌
    與判決結果不生影響，爰不逐一論述。
七、訴訟費用負擔之依據：民事訴訟法第78條。
中　　華　　民　　國 　110　　年　　11　　月　　18　　日
                  彰化簡易庭  法  官　黃士瑋
以上正本係照原本作成。
如不服本判決，須於判決送達後20日內，向本院提出上訴狀。（
須按他造當事人之人數附繕本）。如委任律師提起上訴者，應一
併繳納上訴審裁判費。
中　　華　　民　　國 　110　　年　　11　　月　　18　　日
                              書記官  張莉秋